【裁判字號】    92,訴,1293
【裁判日期】    921127
【裁判案由】    毒品危害防制條例
【裁判全文】
臺灣彰化地方法院刑事判決                        九十二年度訴字第一二九三號
    公  訴  人  臺灣彰化地方法院檢察署檢察官
    被      告  甲○○
右列被告因違反毒品危害防制條例案件，經檢察官提起公訴（九十二年度毒偵字第二
二一０號），由本院裁定依簡式審判程序審理，判決如左：
        主  文
甲○○連續施用第一級毒品，處有期徒刑玖月，扣案之海洛因貳包（合計淨重零點貳
捌公克、包裝重壹公克）均沒收銷燬之；又連續施用第二級毒品，處有期徒刑肆月，
扣案之吸食器壹組沒收之。應執行有期徒刑壹年，扣案之海洛因貳包（合計淨重零點
貳捌公克、包裝重壹公克）均沒收銷燬之、吸食器壹組沒收之。
        事  實
一、甲○○前因施用毒品案件，經送執行觀察、勒戒後，因經評定無繼續施用毒品之
    傾向，由臺灣彰化地方法院檢察署檢察官於民國八十七年十一月二日，以八十七
    年度偵緝字第二七七、二七八號案件為不起訴之處分確定。詎仍不知警惕，又另
    行基於施用第一級毒品海洛因之概括犯意，自九十一年十二月底某起至九十二年
    八月十五日止，以平均一星期施用三、四次之量，在彰化縣彰水路路旁某處，或
    以將少許海洛因粉末置入注射針筒內加水後，再以針筒注射手臂施用之方式，或
    以將少許海洛因粉末摻入香煙點火吸用之方式，連續施用第一級毒品海洛因多次
    。又另行基於施用第二級毒品安非他命之概括犯意，自九十一年十二月底某日起
    至九十二年八月十五日止，以平均一星期施用一次之量，在其位於彰化縣埤頭鄉
    和豐村和興巷一一０號住處，以將少許安非他命放入吸食器內，以火燒烤再吸其
    煙霧之方式，連續施用第二級毒品安非他命多次。嗣先於九十二年二月二十八日
    上午十時許，為警在其上址住處查獲，並起出其所有、供施用安非他命所用之吸
    食器一組扣案；復於九十二年八月十六日下午三時許，在彰化縣埤頭鄉○○路與
    斗苑路口為警查獲，並起出其所有、供己施用之第一級毒品海洛因二包（合計淨
    重零點二八公克、包裝重一公克）扣案，並於同日經依本院九十二年度毒聲字第
    一七三五號刑事裁定送臺灣彰化看守所附設勒戒處所執行觀察、勒戒，經上開勒
    戒處所評定有繼續施用毒品之傾向，乃依本院九十二年度毒聲字第一八八九號刑
    事裁定續行執行強制戒治在案。
二、案經彰化縣警察局北斗分局、溪湖分局報請臺灣彰化地方法院檢察署檢察官偵查
    起訴，由本院裁定依簡式審判程序審判。
        理  由
一、訊據被告甲○○對於右揭事實坦承不諱，且有彰化縣衛生局煙毒尿液檢驗成績書
    、詮昕科技股份有限公司濫用藥物尿液檢驗報告、「臺灣彰化看守附設勒戒處所
    有無繼續施用毒品傾向證明書」、法務部調查局鑑定通知書、本院九十二年度毒
    聲字第一七三五號刑事裁定、九十二年度毒聲字第一八八九號刑事裁定、臺灣彰
    化地方法院檢察署刑案資料查註紀錄表、法務部在監在押資料表及臺灣高等法院
    被告全國前案紀錄表各一份在卷可稽，並有被告所有、供己施用之第一級毒品海
    洛因二包（合計淨重零點二八公克、包裝重一公克）及其所有、供施用安非他命
    所用之吸食器一組扣案可佐，被告就其有施用第一級毒品海洛因及施用第二級毒
    品安非他命之自白與事實相符，本件事證明確，被告犯行洵堪認定。
二、按海洛因係毒品危害防制條例所定之第一級毒品，而安非他命則係同條例所定之
    第二級毒品，均不得非法施用。核被告所為，係犯毒品危害防制條例第十條第一
    項之施用第一級毒品罪及同條第二項之施用第二級毒品罪。其為供施用第一級毒
    品及第二級毒品而持有各該級毒品之低度行為，應各為施用之高度行為所吸收，
    均不另論罪。又被告先後多次之施用第一級毒品海洛因及施用第二級毒品安非他
    命之犯行，均時間緊接，犯罪構成要件相同，顯各係基於概括之犯意反覆為之，
    均為連續犯，應依連續犯之規定，各論以一罪，並均加重其刑。被告所犯上開二
    罪間，犯意各別，罪質互殊，應予分論併罰。爰審酌被告之素行、犯罪之動機、
    目的、施用毒品係戕害自身健康、施用毒品海洛因及施用毒品安非他命之期間、
    次數、所生危害及犯罪後之態度等一切情狀，分別量處如主文所示之刑，並定其
    應執行之刑，以示懲儆。
三、扣案之第一級毒品海洛因二包（合計淨重零點二八公克、包裝重一公克），均為
    查獲之毒品，均應依毒品危害防制條例第十八條第一項前段規定宣告沒收銷燬之
    ；扣案之吸食器一組，係被告所有、供施用安非他命所用之物一節，業據被告供
    明在卷，係被告所有、供犯罪所用之物，爰依刑法第三十八條第一項第二款之規
    定，宣告沒收之。
據上論斷，應依刑事訴訟法第二百七十三條之一第一項、第二百九十九條第一項前段
，毒品危害防制條例第十條第一項、第二項、第二十條第三項前段、第十八條第一項
前段，刑法第十一條前段、第五十六條、第五十一條第五款、第三十八條第一項第二
款，判決如主文。
本案經檢察官簡志祥到庭執行職務
中      華      民      國    九十二    年     十一     月    二十七    日
                              臺灣彰化地方法院刑事第三庭
                                法      官  李  雅  俐
右正本證明與原本無異。
如不服本判決，應於送達後十日內向本院提出上訴狀（須附繕本），上訴於臺灣高等
法院臺中分院。
                                法院書記官  陳  秀  娟
中      華      民      國    九十二    年     十二     月     一       日
附錄論罪科刑法條：
毒品危害防制條例第十條：
施用第一級毒品者，處六月以上五年以下有期徒刑。
施用第二級毒品者，處三年以下有期徒刑。


司法院資訊處製作；財團法人民間司法改革基金會備份。
